【裁判字號】    97,交訴,129
【裁判日期】    971027
【裁判案由】    公共危險等
【裁判全文】
臺灣臺北地方法院刑事判決             97年度交訴字第129號
公  訴  人  臺灣臺北地方法院檢察署檢察官
被      告  甲○○
上列被告因公共危險等案件，經檢察官聲請以簡易判決處刑（97
年度偵字第13424號），本院認為不宜以簡易判決處刑，改依通
常程序審理，而於本院準備程序進行中，被告先就被訴事實為有
罪之陳述，經合議庭裁定由受命法官獨任進行簡式審判程序，判
決如下：
    主  文
甲○○服用酒類，不能安全駕駛動力交通工具而駕駛，處拘役肆
拾日，如易科罰金，以新台幣壹仟元折算壹日；又駕駛動力交通
工具肇事，致人受傷而逃逸，處有期徒刑捌月。均緩刑參年。
    事  實
一、甲○○於民國97年6月4日中午12時30分許，在臺北市○○街
    與長安東路口某餐廳飲用啤酒2瓶半後，明知其已達不能安
    全駕駛動力交通工具之程度，竟仍駕駛車號DI-9912號自用
    小客車，沿臺北市○○○路○段西往東方向行駛，嗣於同日
    下午3時45分許，行經臺北市中山區○○○路○段與吉林路口
    前，因酒後注意力欠佳，未保持安全距離，追撞前方楊朝枝
    駕駛之車號466-CK號營業小客車，並因撞擊力道過大，致該
    營業小客車內後座乘客陳海苑撞到前方座椅椅背，因而受有
    門牙斷裂2顆之傷害（過失傷害部分未據告訴），同時亦造
    成該營業小客車撞擊停放前方之林易承所有之車號DRG-380
    號輕型機車。詎料甲○○明知上揭撞擊力道甚大，有可能因
    此致人受傷後，竟未下車查看、提供救護，亦未停留現場等
    待員警處理，反而基於肇事逃逸之犯意，駕車逃離現場，經
    路人將甲○○駛往附近修車廠一事告知楊朝枝與林易承，始
    為警循線查獲，且於同日下午4時38分許，經到場處理員警
    對甲○○施以呼氣測試，測得其呼氣酒精濃度值達每公升0.
    81毫克，始悉上情。
二、案經臺北市政府警察局中山分局報請臺灣臺北地方法院檢察
    署檢察官偵查起訴，本院改依通常程序後復以簡式審判程序
    審理。
    理  由
壹、程序部分：
一、本件被告甲○○所犯之罪，其法定刑為7年以下有期徒刑，
    且非死刑、無期徒刑或最輕本刑有期徒刑3年以上之罪，亦
    非高等法院管轄第一審案件，且於準備程序進行中，被告先
    就被訴事實為有罪之陳述，經告知被告簡式審判程序之旨，
    並聽取檢察官、被告之意見後，本院合議庭裁定由受命法官
    進行簡式審判程序，是本件之證據調查，依刑事訴訟法第
    273條之2規定，不受同法第159條第1項、第161條之2、第
    161條之3、第163條之1及第164條至第170條規定之限制，合
    先敘明。
二、被告甲○○於警、偵訊之供述，非出於強暴、脅迫、利誘、
    詐欺、疲勞訊問、違法羈押或其他不正方法取得，依刑事訴
    訟法第156條第1項、第158條之2得採為證據。
三、按被告以外之人於審判外之陳述，雖不符前4條之規定，而
    經當事人於審判程序同意做為證據，法院審酌該言詞陳述或
    書面陳述作成時之情況，認為適當者，亦得為證據。當事人
    、代理人或辯護人於法院調查證據時，知有第159條第1項不
    得為證據之情形，而未於言詞辯論終結前聲明異議者，視為
    有前項之同意，為刑事訴訟法第159條之5所明定。證人楊朝
    枝、林易承分別於警、偵訊之供、證述，被告於審判期日均
    表示無意見，上開人等於警訊之供述本院認為適當，依上述
    規定，得為證據；渠等於偵查中具結證述，核無顯不可信知
    其況，依同法第159條之1第2項得為證據。
四、後列非供述證據，均非違法取得之證據，且或係從事業務之
    人於業務上製作之證明文書、記錄文書，核無顯不可信情況
    ，故依同法第158條之4反面解釋、第159條之4第2款得為證
    據。
貳、實體部分：
一、前揭事實業據被告甲○○於本院準備程序及審理時均供承不
    諱，核與被害人楊朝枝、林易承於警詢及偵查中之指訴情節
    相符，此外，復有刑法第185條之3案件測試觀察紀錄表、呼
    氣酒精濃度測試單、生理平衡檢測表、臺北市政府警察局舉
    發違反道路交通管理事件通知單、臺北市政府警察局中山分
    局交通分隊道路交通事故補充資料表、道路交通事故現場圖
    、道路交通事故調查報告表、疑似道路交通事故肇事逃逸追
    查表、和解書3份及照片8幀附卷可資佐證。基此，堪認被告
    之自白核與事實相符，自得採為論罪之依據。本件事證已臻
    明確，被告上揭犯行洵堪認定。
二、核被告所為，係犯刑法第185條之3之服用酒類不能安全駕駛
    動力交通工具而駕駛罪及同法第185條之4之駕駛動力交通工
    具肇事致人受傷而逃逸罪。被告所犯上開二罪，犯意各別，
    行為互殊，應予分論併罰。爰審酌被告無視政府法令之宣導
    ，與酒精成分對人之意識能力具有不良影響，超量飲酒後會
    導致對周遭事務之辨識及反應能力較平常狀況薄弱，仍於飲
    酒後駕車在道路上行駛，置一般往來道路公眾之生命、財產
    安全於不顧，及因飲用酒類後駕駛能力已受到影響而肇事，
    且於肇事後，復未對被害人加以救護而逃離現場，本應重罰
    ，惟念其犯罪後業與被害人達成和解，且其犯罪後於本院準
    備程序及審理時均能坦認犯行，態度尚稱良好等一切情狀，
    分別量處如主文所示之刑，就酒後駕車犯行部份並諭知易科
    罰金之折算標準。末查，被告前未曾受有期徒刑以上刑之宣
    告，並於偵查中即與被害人等達成和解，有和解書3份在卷
    可稽，本院認其經此次起訴審判後，應知所警惕，而無再犯
    之虞，因認對其所宣告之刑，以暫不執行為適當，爰依刑法
    第74條第1項第1款規定，就所宣告之刑均併予宣告緩刑3年
    ，以啟自新。
參、據上論斷，應依刑事訴訟法第452條、第273條之1第1項、第
    299條第1項前段，刑法第185條之3、第185條之4、第41條第
    1項前段、第51條第10款前段、第74條第1項第1款，行法施
    行法第1條之1，判決如主文。
本案經檢察官鄧巧羚到庭執行職務。
中    華    民    國    97    年    10    月    27    日
                  刑事十二庭  法  官  曾正龍
以上正本證明與原本無異。
如不服本判決，應於判決送達後10日內，向本院提出上訴狀。
                              書記官  彭自青
中    華    民    國    97    年    10    月    28    日
附錄本案論罪科刑法條全文：
中華民國刑法第185條之3
服用毒品、麻醉藥品、酒類或其他相類之物，不能安全駕駛動力
交通工具而駕駛者，處1年以下有期徒刑、拘役或3萬元以下罰金
。
中華民國刑法第185條之4
駕駛動力交通工具肇事，致人死傷而逃逸者，處6月以上5年以下
有期徒刑。


司法院資訊處製作；財團法人民間司法改革基金會備份。
